Diego Marques Santos

Desenvolvedor Front end Jr Guarulhos, SP

Contato: (11) 93144-1404 ou 96030-5395 recado com Lissie (esposa).

E-mail: diiego marquess@hotmail.com

Linkedin: https://www.linkedin.com/in/diego-marques-b59325265/

Github: https://github.com/Marques-Diego

Portfolio: https://marques-diego.github.io/portfolio/

Objetivo: Transição de carreira para atuar como Front-end Jr em projetos com equipes experientes, buscando desenvolvimento pessoal e profissional nas linguagens pertinentes.

Resumo Profissional: Atuando há 10 anos em uma multinacional farmacêutica, iniciando como auxiliar de produção, passando pelo almoxarifado até atuar como assistente de compras MRO.

Formação Acadêmica:

Tecnólogo em Processos Gerenciais - Centro Universitário Eniac (10/2017 a 07/2019).

Cursos e Certificados:

- Dev. Quest Desenvolvimento Web Full Stack com mentoria Desde 01/2023 até o momento;
- Senai Power BI 03/2022 (20 horas);
- Percipio Cursos para soft skills Desde 01/2020 até o momento;
- Knowbe4 Cursos para segurança em tecnologia Desde 06/2021 até o momento;
- ESPM Compras e negociações estratégicas 02/2019;
- Senai Microsoft Office Excel 2016 avançado 04/2017 a 07/2017;
- Senai Microsoft Office Excel 2016 01/2017 a 02/2017;
- Senac Técnico em administração de estoque 10/2016 a 12/2016;
- Microlins Montagem e manutenção de computadores e redes 03/2010 a 11/2010;
- Microlins Rotinas administrativas e informática 05/2008 a 05/2009.

Idiomas:

- Português: Nativo;
- Inglês: Intermediário (Cursado na CNA de 04/2014 a 07/2017) Atualmente em aprimoramento no Duolingo;
- Espanhol: Intermediário Estudado no Duolingo.

Experiência Profissional:

Phibro Saúde Animal Brasil – Desde 11/2013 até o momento.

Cargo: Assistente de Compras MRO - Desde 10/2018.

Funções:

- Cotações e negociações com fornecedores;
- Elaboração de Bid's;
- Emissão e confirmação de pedidos de compras programadas, esporádicas, contratos e estoque de não produtivos;
- Análise de valores no mercado através de comparativos;
- Follow-up de pedidos em aberto;
- Atendimento aos clientes internos;
- Desenvolvimento de novos fornecedores;
- Análise, atualização e cadastro de fornecedores;
- Programação para contagens de inventário de materiais não produtivos no almoxarifado durante o ano;
- Análise de relatórios enviados por fornecedores (relatório versus tabela de preço negociada);
- Tratativas de reajuste de tabelas de frete;
- Análise de contratos de serviços de mão de obra e vendas de produtos;
- Arquivos digitais dos processos de compras.

Cargo: Almoxarife - De 01/2017 a 09/2018;

Auxiliar de Almoxarifado – 10/2014 a 12/2016.

Funções:

- Atualização e controle no sistema interno;
- Atendimento ao cliente interno:
- Conferencia e protocolo de notas fiscais;
- Controle de vencimento de produtos;
- Solicitações de cotações.

Cargo: Ajudante de Produção - De 11/2013 a 09/2014.

Funções:

Rotinas no setor produtivo.

Projetos de Desenvolvimento Front-end:

1. Seleção de Personagens X-men:

Descrição: Criação de uma lista de personagens selecionáveis, simulando seleção de personagens em jogos de luta, tecnologias de Html, CSS e Javascript.

Link do Projeto: https://marques-diego.github.io/x-men-szpc/

2. Lista de Pokemons:

Descrição: Criação de uma lista de pokemons usando imagens no formato gif e layout com alternância diurna e noturna, tecnologias de Html, CSS e Javascript.

Link do Projeto: https://marques-diego.github.io/projeto-listagem-pokemon/

3. The Last of Us - A Série:

Descrição: Criação de um carrossel de imagens dinâmico, onde é possível visualizar diversas imagens selecionadas, tecnologias de Html, CSS e Javascript.

Link do Projeto: https://marques-diego.github.io/projeto-the-last-of-us/

4. Super Mario Bros - O Filme:

Descrição: Página com trailer do filme acessado diretamente do YouTube, com vídeo de fundo como layout da página, tecnologias de Html, CSS e Javascript.

Link do Projeto: https://marques-diego.github.io/projeto-mario/

Competências Técnicas:

- Pacote Office (Word, Excel, PowerPoint);
- Habilidades de negociação e pesquisa de produtos;
- Atualização constante com cursos de segurança em tecnologia;
- Eficiência na execução de tarefas, elaboração de relatórios e treinamentos;
- Habilidade de resolver problemas urgentes;
- Sistema JDEwards.

Competências Comportamentais:

- Colaboração e trabalho em equipe;
- Comunicação verbal e escrita fluente e clara;
- Conduta ética;
- Empatia e habilidade de se colocar no lugar do outro.